臺灣高等法院刑事判決
111年度上易字第271號
上  訴  人  
即  被  告  傅中疆


選任辯護人  王耀星律師
上列上訴人即被告因毀損案件，不服臺灣新北地方法院110年度
易字第805號，中華民國111年1月7日第一審判決（起訴案號：臺
灣新北地方檢察署109年度偵續字第385號、109年度偵字第18949
號），提起上訴，本院判決如下：
    主  文
原判決撤銷。
甲○○無罪。
    理  由
一、本件公訴意旨略以:被告甲○○前為位於新北市○○區○○路0段00
    號之晶典牙醫診所之醫師，謝○○（姓名詳卷）則為該診所之
    病患，甲○○因而得知謝女居住於與診所為同一集合式住宅00
    號樓上，且謝女慣將其機車停放於該集合式住宅之騎樓，亦
    曾看見謝女於騎樓騎乘車號000-000號重型機車，而得知該
    車為謝女所有。被告於民國107年4月間，因對謝女為性騷擾
    ，經本署檢察官以107年度偵字第38208號提起公訴，謝女於
    審理中，因思及被告為高學歷且為醫師，不忍因此斷送其前
    途，選擇原諒被告，而撤回告訴。詎被告仍懷恨在心，竟基
    於毀損之犯意，於109年2月24日4時43分許，趁夜深騎樓無
    人之際，駕駛車號00-0000號自小客車，前往上開集合式住
    宅，先停靠於晶典牙醫診所前道路上公車停靠區，下車找尋
    謝女之機車，未發現謝女之機車，隨即上車緩慢滑行，而於
    該集合式住宅00號前騎樓，發現謝女之機車後，旋即下車確
    認並四處觀望，發現四周無人後，返回其汽車，開啟副駕駛
    座車門，取出不明之工具，戳破謝女停放在該處騎樓之上開
    型機車前輪輪胎，過程中恐他人發現，而四處觀望，致謝女
    機車前輪遭刺穿毀損致令不堪使用，足以生損害於謝女。嗣
    謝女於同日8時30分發現機車輪胎遭人刺破，報警處理，經
    警調閱監視器畫面，而循線查獲被告，因認被告涉犯毀損罪
    等語。
二、按犯罪事實應依證據認定之，無證據不得認定犯罪事實；不
    能證明被告犯罪者，應諭知無罪之判決，刑事訴訟法第154
    條第2項、第301條第1項分別定有明文。而認定犯罪事實所
    憑之證據，雖不以直接證據為限，間接證據亦包括在內，然
    無論直接證據或間接證據，其為訴訟上之證明，均須達於通
    常一般之人不致有所懷疑，而得確信其為真實之程度，始得
    據為有罪之認定，倘其證明尚未達此一程度，仍有合理之懷
    疑，自不得遽為被告有罪之判決。且依無罪推定原則、被告
    無自證無罪之義務，苟積極證據不足為不利於被告事實之認
    定，即應為有利於被告之認定，更不必有何有利之證據。
三、檢察官認被告涉犯上開犯行，無非係以:被告坦言確有於上
    開時間至案發地點，告訴人之指述、案發現場監視器照片、
    勘驗筆錄及告訴人所提出有去修繕機車之照片為主要論據。
    訊之被告堅詞否認有何毀損之行，並以:伊確有於上開時間
    至案發地點，惟伊當時係與朋友餐敘後離開，行經案發地點
    即係伊之前工作地點附近，伊繞過去看看，伊有下車至騎樓
    ，但並未持物品毀損告訴人機車等語。經查:
  ㈠被告前為址設新北市○○區○○路0段00號晶典牙醫診所之牙醫師
    ，告訴人係伊病患，二人間曾有訴訟糾紛，而被告確有於10
    9年2月24日上午4時40分許，駕駛車牌號碼為00-0000號之自
    小客車，前往上址晶典牙醫診所乙節，業據被告供承在卷，
    並有監視器畫面在卷足憑。
　㈡而被告於前揭時間駕車前往上址後，係先將車停放於路旁，
    下車步行至騎樓後，再返回自小客車開啟副駕駛座車門後，
    再返回騎樓，並有彎腰之舉乙節，為被告所不爭執，並有檢
    察官勘驗筆錄1份在卷足憑(附於偵卷第50頁)，並有監視器
    翻拍照片在卷足憑(偵卷第21頁)，然實未見被告有持工具破
    壞機車之舉甚明，遑論究係破壞何台機車。
　㈢告訴人固有於同日早上10時許，騎乘其所有車牌號碼為000-0
    00號機車時，認該車有異乃牽往新証興機車行維修，該車行
    負責人林進財發現機車前輪側面有數個大小不一的洞等情，
    分據告訴人及證人即新証興機車行負責人林進財證述在卷，
    然上開二人之證詞至多僅足以證明告訴人確有於該日早上將
    該車送修之事實，惟尚不足以證明該車之損傷確係被告造成
    無訛。
  ㈣告訴人雖於偵查、原審審理時指述其係於109年2月23日晚上
    將該車停放於該騎樓處，迄同日早上8時30分前，僅被告一
    人有接近該車等語，惟告訴人之機車是否停放於上址，僅告
    訴人單一指述，尚乏其他證據相佐，況告訴人於原審審理時
    亦坦言:伊並沒有固定停車位，且除該騎樓外，伊亦會將車
    停放在住家附近巷子等語明確(原審卷第54頁)，是姑不論被
    告是否知悉告訴人之車牌號碼，被告實亦難知悉及預測告訴
    人機車之停放地點甚明。
四、綜上所述，本件檢察官所舉之證據尚不足以證明被告確有毀
    損之舉，揆諸首揭說明，自應為無罪之諭知，原審未察，遽
    為有罪科刑之判決，被告執此提起上訴為有理由，自應由本
    院撤銷原判決，改諭知被告無罪。
據上論斷，應依刑事訴訟法第369條第1項前段、第364條、第301
條，判決如主文。
本案經檢察官洪松標提起公訴，檢察官李叔芬到庭執行職務。
中　　華　　民　　國　　111 　年　　8 　　月　　4 　　日
                  刑事第四庭    審判長法　官  陳筱珮
                                      法　官  羅郁婷
                                      法　官  柯姿佐
以上正本證明與原本無異。
不得上訴。
                                      書記官  蔡硃燕
中　　華　　民　　國　　111 　年　　8 　　月　　4 　　日